# 处置子公司

提问人：liuguoan 时间：2020-12-03 15:33:03
陈版您好：A公司持有B公司55%的股权，A公司将B公司纳入合并范围，A公司初始投资 1000 万元，A公司以 2020年 9 月 30 日为基准日将持有B公司的55%的股权对外转让，转让价款 500 万元。假设B公司 2020 年 9 月 30 日经审计的净资产为 800 万元（B公司是投资设立的）。针对上述业务A公司个别报表借银行存款 500 投资收益 500 贷长期股权投资 1000 ，合并报表借盈余公积 20 未分配利润 180 贷：投资收益 200 。请问陈版我的理解是否正确？

回答人：chenyiwei
合并报表层面为何要冲减权益？假设该处置交易是公允的，则合并报表层面应确认的处置损益应当是：500-800*55%=60？